臺灣高等法院刑事裁定
111年度抗字第1158號
抗  告  人  
即  被  告  許哲明



上列抗告人即被告因竊盜等案件，不服臺灣新竹地方法院中華民
國111年7月15日羈押裁定（111年度易字第590號），提起抗告，
本院裁定如下：
    主  文
抗告駁回。
    理  由
一、原裁定意旨略以：抗告人即被告許哲明（下稱被告）經訊問
    後，坦承大部分犯行，且有起訴書證據清單所列之各項證據
    可資佐證，足認被告涉犯刑法第320條第1項、第321條第1項
    第2款等竊盜罪嫌，犯罪嫌疑重大，被告前有多次竊盜紀錄
    ，甫於民國110年9月11日出監，於短短數月內又再犯下本案
    多次竊盜犯行，有事實足認有反覆實施同一犯罪之虞，有羈
    押之必要，爰依刑事訴訟法第101條之1第1項第5款規定，裁
    定自111年7月15日起羈押3月等語。
二、抗告意旨略以：被告所犯並非重罪，對全部犯行皆已坦承不
    諱，亦有固定工作、固定居住所，依經驗法則，實無再從事
    相同犯罪之必要；又被告乃主動到案說明，勇於面對司法，
    更無逃亡之虞，可見羈押被告實非必要之唯一手段，為此提
    起抗告，請改以具保、責付、限制住居等其他對被告自由權
    利侵害較輕之強制處分代替羈押等語。
三、按「被告經法官訊問後，認為犯下列各款之罪，其嫌疑重大
    ，有事實足認為有反覆實施同一犯罪之虞，而有羈押之必要
    者，得羈押之：刑法第320條、第321條之竊盜罪」，刑事
    訴訟法第101條之1第1項第5款定有明文。關於羈押之審查，
    其目的僅在判斷有無以羈押保全證據或被告之必要，並非認
    定被告犯罪與否之實體審判程序，故關於羈押之要件，無須
    經嚴格證明，以自由證明為已足；至於被告是否成立犯罪，
    乃本案實體上應予判斷之問題。又預防性羈押係因考慮該條
    所列各款犯罪，一般而言，對於他人生命、身體、財產有重
    大之侵害，對社會治安破壞甚鉅，而其犯罪性質，從實證之
    經驗而言，犯罪行為人大多有一而再、再而三反覆為之的傾
    向，故為避免此種犯罪型態之犯罪行為人，在同一社會環境
    條件下，再次興起犯罪之意念而為相同犯罪，因此透過拘束
    其身體自由之方式，避免其再犯。至於所謂羈押必要性，除
    有刑事訴訟法第114條各款所列情形之一，不得駁回具保聲
    請停止羈押者外，係由法院就具體個案，在不違背通常生活
    經驗及論理法則之情形下，依職權審酌認定。故羈押之必要
    與否，應依訴訟進行程度、犯罪性質、犯罪實際情狀及其他
    一切情事，審慎斟酌是否非以羈押即無從達成上開保全目的
    ，依職權妥適裁量，俾能兼顧國家刑事追訴、刑罰權之順暢
    執行及人權保障。如就客觀情事觀察，法院羈押或延長羈押
    之裁定在目的與手段間之衡量，並無明顯違反比例原則情形
    ，即無違法或不當可言。
四、經查：
  ㈠被告犯刑法第320條第1項、同法第321條第1項第2款等竊盜罪
    嫌，業據被告自白在卷（原審卷第182頁），核與證人即共
    犯陳詩棋、黎振全、告訴人廖田文、鄭力源、陳文創、許家
    誠、盧廷華等人證述之情節大致相符，並有失車案件基本資
    料詳細畫面報表、桃園市政府警察局大園分局新坡派出所、
    新竹縣政府警察局新湖分局新工派出所、湖口派出所受理案
    件證明單、贓物認領保管單、車輛詳細資料報表、行照影印
    資料、現場照片（含監視器擷取畫面與警員密錄器擷取畫面
    ）、搜索扣押筆錄、扣押物品目錄表、KU古家電動車保固卡
    、路口監視器畫面擷取畫面等證據可資佐證，足認被告涉犯
    起訴書所載之各次竊盜犯行，犯罪嫌疑重大。被告前已多次
    因竊盜案件，迭經法院判處罪刑，並與其所犯之贓物、違反
    毒品危害防制條例、槍砲彈藥刀械管制條例等案件，經本院
    及臺灣新竹地方法院分別定應執行刑為有期徒刑14年、2年7
    月確定，自99年4月13日起入監執行，嗣於110年6月4日縮短
    刑期假釋付保護管束，並再接續執行罰金易服勞役100日，
    甫於110年9月11日出獄，現仍於保護管束中乙節，有本院被
    告前案紀錄表在卷可考；惟被告出獄不滿半年，即於假釋期
    間再犯本案多次竊盜犯行，可見其守法觀念薄弱，自我控制
    能力不足，易受身旁友人影響而共同行竊或負責把風，確有
    事實足認有反覆實施竊盜罪之虞，非予羈押顯難避免再犯，
    有羈押之原因及必要，且其必要性無從以具保、責付或限制
    住居等干預人身自由較小之其他手段代替。原審法院因此依
    刑事訴訟法第101條之1第1項第5款規定，裁定被告自111年7
    月15日起羈押3月，經核要無目的與手段輕重失衡之情形，
    亦無明顯違反比例原則之情事，於法並無不當，自屬原審職
    權之適法行使。
  ㈡被告犯後態度是否良好、是否坦承犯行、是否主動到案說明
    、有無固定職業、固定居所等節，與羈押原因之有無及羈押
    必要性之判斷，並無必然關連，非謂被告為認罪陳述，即無
    羈押之原因及必要性，仍須視案件進行程度及客觀事證，就
    具體個案情節予以斟酌決定。被告確有非予羈押，顯難避免
    其再犯竊盜罪之情形，業如前述，而抗告意旨所陳情節，則
    均與其羈押原因及必要性之判斷無涉，亦無刑事訴訟法第11
    4條各款所列如經具保停止羈押不得駁回之情事，自無可採
    。
  ㈢綜上所述，被告提起抗告，無非係對原審適法之職權行使，
    徒憑己見再事爭執，故其抗告為無理由，應予駁回。
五、據上論斷，應依刑事訴訟法第412條，裁定如主文。
中　　華　　民　　國　　111 　年　　8 　　月　　3 　　日
                  刑事第二十一庭審判長法　官  林怡秀
                                      法　官  胡宜如
                                      法　官  劉元斐
以上正本證明與原本無異。
不得再抗告。
                                      書記官  陳靜雅
中　　華　　民　　國　　111 　年　　8 　　月　　3 　　日